【裁判字號】    97,易,1298
【裁判日期】    980323
【裁判案由】    竊盜等
【裁判全文】
臺灣高雄地方法院刑事判決              97年度易字第1298號
公  訴  人  臺灣臺南地方法院檢察署檢察官
被      告  乙○○
                    （現因另案於台灣高雄第二監獄服刑中）
上列被告因竊盜等案件，經檢察官提起公訴（97年度偵字第2547
2 號），本院判決如下：
    主  文
乙○○犯竊盜罪，累犯，處有期徒刑拾月。
    事  實
一、乙○○前民國92年間因公共危險案件，經本院以93年度簡字
    第3021號判決處有期徒刑4 月確定，於94年2 月12日縮刑期
    滿，而於翌日（13日）因徒刑執行完畢出監；又於95年間因
    施用毒品案件，經本院以95年度簡字第2578號判處有期徒刑
    4 月確定，於95年8 月25日易科罰金執行完畢；再於95年間
    因犯竊盜等案件，經本院以95年度易字第1882號判決各判處
    有期徒刑7 月、拘役50日、拘役30日、罰金新臺幣（下同）
    3,000 元確定，嗣上開拘役及罰金刑部分，經本院以96年度
    聲減字第1420號裁定減為拘役25日、拘役15日（以上合併定
    應執行刑拘役35日）、罰金1 千5 百元，有期徒刑部分則於
    96年5 月8 日縮刑期滿執行完畢，並於96年7 月17日因拘役
    及罰金易服勞役執行完畢出監（構成累犯）。
二、詎乙○○仍不知悔改，於97年5 月10日11時許，騎乘腳踏車
    ，行經高雄縣仁武鄉○○○街107 號前，見丙○○所有車號
    071-XP號營業用小客車停放該處路旁無人看管，且四下無人
    ，竟分別基於毀損器物及意圖為自己不法所有行竊之想像競
    合犯意聯絡，持不明物品（未扣案）砸毀該車右前車窗玻璃
    後，致喪失隔離、防閑功能，足以生損害於丙○○，復探身
    伸手入車內竊取零錢合計800 元，得手後騎乘腳踏車離去。
    嗣經警調閱上址道路旁之監視錄影畫面，始於97年6 月11
    日16時45分許，循線查獲並通知乙○○到案。
三、案經丙○○訴由高雄縣警察局仁武分局報請臺灣高雄地方法
    院檢察署檢察官偵查起訴。
    理  由
壹、證據能力之認定：
一、按被告以外之人於審判外之陳述，雖不符刑事訴訟法第159
    條之1 至之4 之規定，然經當事人於審判程序同意作為證據
    ，法院審酌該言詞陳述或書面陳述作成時之情況，認為適當
    者，亦得為證據。又當事人、代理人或辯護人於法院調查證
    據時，知有第159 條第1 項不得為證據之情形，而未於言詞
    辯論終結前聲明異議者，視為有前項之同意，同法第159 條
    之5 亦有明文。查本案本院所引用之證據資料（詳後引證據
    ），其中各項言詞或書面傳聞證據部分，縱無刑事訴訟法第
    159 條之1 至第159 條之4 或其他規定之傳聞證據例外情形
    ，亦業經本院審理時予以提示並告以要旨，且各經檢察官及
    被告表示意見，當事人已知上述證據乃屬傳聞證據，均未於
    言詞辯論終結前對該等證據聲明異議〔見本院97年度易字第
    1298號卷（下稱本院易卷）第85至90頁〕，依上開規定，已
    擬制同意其有證據能力，且本院審酌該等傳聞證據作成時之
    狀況，並無不宜作為證據之情形，均應認於本案有證據能力
    ，合先敘明。
二、第按傳聞法則乃對於被告以外之人於審判外之言詞或書面陳
    述，亦即針對被告以外之人於審判外以言詞或書面所為之供
    述證據所為之規範。查卷附證人即告訴人丙○○當庭提出監
    視錄影檔案光碟（見本院易卷第811 頁、光碟附於本院易卷
    第103 頁證物袋內），係由監視器攝影設備拍攝所得，因攝
    影係屬機械性記錄特徵，也就是認識對象的是攝影鏡頭，透
    過鏡頭形成的畫面映寫入儲存裝置，而現實情形與作為傳達
    結果的攝影，在內容上的一致性是透過機械的正確性來加以
    保障的，在攝影中並不存在人對現實情形的知覺、記憶，在
    表現時經常可能發生的錯誤（如知覺的不準確、記憶隨時間
    推移而發生的變化），故攝影當然是非供述證據。至本案警
    卷由監視錄影檔案翻拍與擷取之現場照片7 張（見警卷第8
    至10頁），則係由監視錄影檔案內翻拍或擷取特定影像然後
    還原於照相紙上或將之列印，故該監視錄影檔案、翻拍或擷
    取所得之照片，亦均不含有人的供述要素，易言之，上開卷
    附監視錄影檔案、本案警卷內由監視錄影檔案翻拍與擷取之
    現場照片7 張，乃依機械之方式所留存之現場影像與還原於
    照相紙上或將之列印之照片，另警卷所附查證照片3 張（見
    警卷第11、12頁），乃員警以科學、機械之方式對於查獲當
    時採證情況所為之忠實且正確之紀錄，性質上均非供述證據
    ，均無傳聞法則適用，於此又查無不得為證據之狀況，自均
    具有證據能力。
貳、實體部分
一、訊據被告乙○○固坦認蒐證照片3 張（見警卷第11、12頁）
    確係員警叫伊於查獲當時在警所當場拍照而成，當時伊留長
    髮，於拍完照片及採尿後，就讓伊離開等語（見本院易卷第
    34頁），對於渠警詢時之供述，亦不予爭執（見本院易卷第
    32頁），惟矢口否認有何毀損及竊盜犯行，並以：伊並未至
    案發現場，於案發當天即97年5 月10日一整天，伊都在高雄
    市榮總醫院前之大都會網路咖啡美食館內，固定在編號195
    或196 號機台玩名稱為「天堂一」、「勁舞團」網路線上遊
    戲，「天堂一」之帳號為「庄腳ㄚ賢」，「勁舞團」之帳號
    則已經忘記，警詢時告訴人丙○○就一直指認伊，當時伊有
    叫丙○○不要亂指認，員警還叫伊不要嚇丙○○，而監視器
    翻拍照片7 張所攝之人並非伊本人，很多人都與監視畫面之
    人相像，縱使伊亦很相像，但並不代表伊即為嫌犯云云置辯
    〔見本院97年度審易字第2091號卷（下稱本院審易卷）第21
    頁反面、本院易卷第33、34、81頁〕。
二、經查：
（一）證人即告訴人丙○○於97年5 月11日11時許，將上開營業
      小客車停放於前揭地點後，遭人打破上開營業小客車之右
      前方車門窗戶玻璃，竊走車內其所有之至少800 元硬幣零
      錢，並對於車窗遭毀損提出告訴等情，業據告訴人於警詢
      時及本院審理時證述明確〔見警卷第5 、6 頁、97年度偵
      字第25472 號卷（下稱偵卷）第3 、4 頁、本院易卷第75
      至80頁〕，並有高雄縣政府警察局仁武分局澄觀派出所受
      理刑事案件報案三聯單、監視器錄影畫面翻拍畫面照片10
      張、蒐證照片3 張在卷可按（見警卷第7 至10頁、本院易
      卷第99至102 頁），足見告訴人指證其被人打破車窗竊走
      車內硬幣零錢乙節，應可採信。
（二）又依告訴人所提出之該案發地點監視錄影內容經本院依職
      權勘驗結果為：「1.從監視器錄影畫面4 個畫面中可看出
      ，每個畫面的左上方均有標示動態時間。2.警卷第8 頁至
      第10頁所示照片均係從該光碟擷取出之靜態畫面無誤。3.
      監視錄影畫面暫停可看到與警卷第10頁所示照片、人物、
      腳踏車及遭竊的計程車完全相同之畫面。4.從監視錄影畫
      面看到嫌犯從右上畫面看到，嫌犯騎乘腳踏車蛇行，在案
      發地點多次盤桓逗留，並先騎腳踏車經過並查看本案遭竊
      的計程車後，再繞至本案遭竊的計程車前方，將腳踏車停
      在計程車前方，嫌犯走到計程車右前車窗，持不明物品破
      壞車窗，上半身完全進入該車內竊取財物放入口袋後，騎
      乘該腳踏車又在案發地點盤桓逗留一圈才離去。」等情，
      有勘驗筆錄及擷取監視錄影畫面之照片4 張在卷可稽（見
      本院卷第84、85、99至102 頁）。
（三）再查被告坦認警卷第12頁側面照片為渠本人無誤，業如前
      述；證人丙○○於本院審理時證稱：伊係本案遭竊計程車
      之車主，業計程車司機，案發地點在伊家對面，案發後伊
      是去向鄰居調取監視器畫面，由鄰居交給伊監視錄影畫面
      光碟，發現案發當時嫌犯有將伊計程車車窗打破、並竊取
      財物情形才報案；於97年6 月11日15時15分許經警方以電
      話通知伊，說有抓到1 名嫌犯，騎乘壹台腳踏車還帶了螺
      絲起子，請伊過來看看是不是就是本案破壞伊車窗、竊取
      財物之嫌犯，伊乃至警所指認嫌犯，伊一進入警察局，伊
      記得很清楚，當時嫌犯係在警所內銬在後面，員警並當場
      拍攝被告之照片，該嫌犯是留長髮且有鷹鉤鼻，伊依照嫌
      犯髮型及臉型特徵指認無誤，伊是根據監視錄影畫面嫌犯
      髮型、鼻子比對在警局嫌犯後，告訴警察伊可以針對其側
      面做指認，並非警方叫伊馬上指認在警所之被告就是嫌犯
      ，即警卷第12頁嫌犯側面照片，當時警所內被告與監視錄
      影畫面之嫌犯很像，伊在警所有看到警方稱被告所有之腳
      踏車，亦與監視錄影畫面嫌犯所騎之腳踏車形式一樣、且
      前面裝有菜籃；嗣伊於97年8 月14日再度指認嫌犯比對監
      視錄影畫面與側面照片無誤；伊平時在計程車手煞車下面
      放飲料格子裡都放有零錢，因案發當時放零錢格子都快滿
      出來了，所以大約有800 多元零錢，且伊確定絕對不少於
      800 元，另右前車窗有被打破，修理花費1,500 元；警卷
      第8 頁上面標示的「時間：97年5 月10日11時許」是因伊
      鄰居有24小時錄影，而錄影畫面上面列有時間，此乃警察
      依據擷取畫面上時間所載等語指訴綦詳（見本院易卷第76
      至81頁）。
（四）又證人即查獲被告係本案嫌犯之警員丁○○於本院審理時
      證稱：於97年5 月上旬警方有受理告訴人丙○○報案，監
      視錄影畫面也是由丙○○所提供，伊將受理之案件監視畫
      面即警卷第10頁照片貼在公佈欄上面，嗣被告乙○○在97
      年6 月11日出現在轄區內，由巡邏警力在仁武鄉○○街、
      澄和一街口發現被告並非附近居民，乃上前盤查，但被告
      說不出所以然，且說其是從鳳山過來，所以巡邏警員覺得
      被盤查之被告與伊貼在公佈欄上嫌犯相像，所以就將被告
      帶回派出所，是嫌犯騎乘腳踏車，跟隨警員到警察局，詢
      問被告過程中，被告否認犯下竊盜案件，警方發現被告時
      就是騎乘警卷第11頁照片上該部台腳踏車，警卷第11頁嫌
      犯騎乘腳踏車畫面照片，是請被告模仿監視器畫面於警局
      當場拍攝，伊是先請丙○○到場來做指認，伊有跟丙○○
      說，若不能確定就不要做指認，是丙○○看到嫌犯後，認
      為可以指認才製作筆錄；伊確認警卷第11頁所抓到嫌犯即
      是在庭被告，但頭髮已經剪掉，且為警逮捕之被告當時沒
      有帶眼鏡，被告雖未帶眼鏡，但在製作警詢筆錄時，並無
      看不清楚筆錄之情形，被告亦提到其識字不多，惟警方都
      有將製作警詢筆錄內容詳細告知被告；警卷第8 頁上面標
      示之「時間：97年5 月10日11時許」是依據丙○○提供之
      錄影光碟左上方之時間所記載，但沒有詳細記載分秒等語
      明確（見本院易卷第81至84頁）。
（五）至被告所辯：伊於案發97年5 月10日當天一整天都在高雄
      市榮總醫院前之大都會網路咖啡美食館內，固定在編號19
      5 或196 號機台玩名稱為「天堂一」、「勁舞團」網路線
      上遊戲，「天堂一」之帳號為「庄腳ㄚ賢」，「勁舞團」
      之帳號則已經忘記云云（見本院易卷第33頁），惟經本院
      依職權函詢結果，因思銳遊戲總局股份有限公司97年12月
      12日因法字第0697號函表稱：被告之「勁舞團」網路線上
      遊戲GGC 帳號為「KITTY6143 」、暱稱為「kitty 好心分
      手」，而被告僅申請會員帳號，底下並無任何遊戲之帳號
      資料，故無任何紀錄等語（見本院易卷第50、51頁）；另
      對於gamania 遊戲橘子數位科技股份有限公司之回函則稱
      ：被告之帳號中有開啟「天堂」網路線上遊戲帳號之main
      account ID為000000000 ，但其底下並無「庄腳ㄚ賢」角
      色，且此帳號97年5 月份也未上線，而main account ID
      為0000000000、0000000000、000000000 及同上之000000
      000 等帳號底下天堂遊戲均未開啟任何遊戲帳號等語（見
      本院易卷第52至57頁），被告對此亦無異議之表示（見本
      院易卷第86、87頁），堪認被告此番辯解，顯係推諉卸責
      之虛詞，不足採信。
（六）從而，依照上開監視錄影畫面，該名腳踏車騎士即出現在
      計程車旁之人，且該路段當時並無其它行經之車輛，證人
      丙○○當無誤認之可能，又按證人丙○○與被告既無仇恨
      夙怨、素不相識，經告知具結之義務及偽證之處罰後具結
      作證，應知悉於本院審理中倘為不實證述，當受偽證罪之
      處罰，自無甘受偽證罪之處罰、虛詞構陷被告之理，又其
      97年6 月11日至警局製作筆錄時，及其後97年8 月14日警
      詢時、本院審理中均稱被告與監視錄影檔案內之犯案男子
      相像，先後證述一致，堪以憑採，復經證人即警員丁○○
      查對相符，且由本院勘驗光碟即警卷第11、12頁報告內所
      附照片可知，毀損並偷竊丙○○財物之男子，其髮型、臉
      型、表情、神態及所騎腳踏車樣式，無一不與查獲當時之
      被告吻合一致，又被告所稱居住之高雄縣鳳山市或橋頭鄉
      ，均距離案發及被告遭查獲之地點距離相當，而案發及查
      獲之地點則距離不遠，亦有電子地圖4 紙附卷可參（見本
      院易卷第95至98頁），被告既能騎腳踏車至查獲地點，可
      見其自能出現在案發地點甚明，是認被告確為本院上開勘
      驗內容中之腳踏車騎士無誤。
（七）由上可知，被告於告訴人車內硬幣遭竊之上開時地，騎腳
      踏車行經該處，並至告訴人所停放之上開營業小客車前、
      車旁來回盤旋蛇行、逗留查探，之後停車於前方，並持不
      明之物破壞右前車窗，探身入車內，竊走財物放入口袋後
      ，再盤旋1 圈方離去之情，堪以認定。故丙○○所為之上
      開指認堪認無誤，其證詞顯可採信，從而，被告辯稱其未
      曾去過案發地點，也沒有為本件竊盜行為云云，顯係卸責
      狡辯之詞，不足採信。本件事證明確，被告竊盜犯行堪以
      認定，應依法論科。
三、核被告所為，係犯刑法第354 條之毀損他人物品罪及同法第
    320 條第1 項之竊盜罪（被告持以打破車窗之物品未據扣案
    ，無證據證明是否為兇器，依罪疑有利於被告原則，不得論
    以刑法第321 條第1 項第3 款之攜帶兇器竊盜罪，所竊財物
    金額亦從低以800 元為論斷之數額）。且其上開2 犯行，係
    基於同一竊盜之犯意，先毀損車窗而用以行竊，屬一行為同
    時觸犯毀損罪、竊盜罪之想像競合犯，應依刑法第55條規定
    ，從一重之竊盜罪處斷。又被告有前曾有如事實欄一所示受
    有期徒刑已執行完畢之前案科刑及執行紀錄，有卷附臺灣高
    等法院被告前案紀錄表可按（見本院易卷第8 至14頁），其
    受有期徒刑之執行完畢，5 年以內故意再犯本案有期徒刑以
    上之罪，係為累犯，應依刑法第47條第1 項之規定加重其刑
    。爰審酌被告前已有多項竊盜前科，甫於96年7 月17日執行
    完畢出監，仍不思正當努力工作營生，再度竊取他人車內財
    物，且本案犯罪手法又與其所涉前案類似（見本院95年度易
    字第1882號、97年度審易字第703 號、97年度審簡字第4738
    號等判決），顯見其毫無悔意，並視法律及科刑如無物，不
    宜輕縱，復參酌其犯罪動機、手段、智識程度、家庭狀況、
    告訴人所受之損害、被查獲後狡飾犯行之犯罪後態度及犯罪
    動機、目的、手段、以及本案犯罪情節、犯行對於社會安全
    危害非淺，暨檢察官以被告一再犯竊盜案，而對被告具體求
    刑應判處有期徒刑1 年略嫌過重（見本院卷第91頁）等一切
    情狀，爰就被告所犯上開犯行，量處如主文所示之刑，以昭
    炯戒。
四、至公訴意旨以被告有多次竊盜之前科，顯有犯罪之習慣，且
    無悔意為由，並聲請依竊盜犯贓物犯保安處分條例第3 條第
    1 項第1 款之規定，諭知被告於刑之執行前令入勞動場所強
    制工作等語（見本院卷第91頁）。按竊盜犯贓物犯保安處分
    條例為刑法保安處分之特別法，應優先於刑法適用，最高法
    院92年度臺上字第5248號判決意旨可資參照，又按應執行之
    刑未達1 年以上者，不適用本條例，竊盜犯贓物犯保安處分
    條例第2 條第4 項定有明文。本案經審理後，認被告罪證明
    確，宣告應執行有期徒刑10月在案，未達1 年以上，自無從
    依竊盜犯贓物犯保安處分條例之規定，宣告強制工作，併此
    敘明。
據上論斷，依刑事訴訟法第299 條第1 項前段，刑法第320 條第
1 項、第354 條、第47條第1 項、第51條第5 款、第55條，刑法
施行法第1 條之1 第1 項、第2 項前段，判決如主文。
本案經檢察官甲○○到庭執行職務。
中    華    民    國    98    年    3    月    23     日
                  刑事第八庭   法  官  林建鼎
以上正本證明與原本無異
如不服本判決應於收受本判決後10日內向本院提出上訴書狀，並
應敘述具體理由。其未敘述上訴理由者，應於上訴期間屆滿後20
日內向本院補提理由書狀（均須按他造當事人之人數附繕本）「
切勿逕送上級法院」。
中    華    民    國    98    年    3    月    23     日
                               書記官  林秀敏
附錄本案論罪科刑法條：
刑法第320條
意圖為自己或第三人不法之所有，而竊取他人之動產者，為竊盜
罪，處 5 年以下有期徒刑、拘役或 5 百元以下罰金。
意圖為自己或第三人不法之利益，而竊佔他人之不動產者，依前
項之規定處斷。
前二項之未遂犯罰之。
刑法第354條
毀棄、損壞前二條以外之他人之物或致令不堪用，足以生損害於
公眾或他人者，處2年以下有期徒刑、拘役或5百元以下罰金


司法院資訊處製作；財團法人民間司法改革基金會備份。
